【裁判字號】    98,聲,1603
【裁判日期】    980604
【裁判案由】    聲請回復原狀
【裁判全文】
臺灣板橋地方法院刑事簡易裁定          98年度聲字第1603號
聲  請  人
即  被  告  甲○○
上列聲請人即被告因詐欺案件，不服本院民國98年2 月25日第一
審刑事簡易判決（98年度簡字第1116號），於逾上訴期間後聲請
回復原狀，並補行上訴，本院裁定如下：
    主  文
聲請及上訴均駁回。
    理  由
一、聲請意旨略以：聲請人即被告於民國97年12月17日曾向臺灣
    板橋地方法院檢察署檢察官聲請變更送達地址為「臺北縣新
    莊市○○街101 號3 樓」，然貴院簡易庭於98年2 月25日所
    為之98年度簡字第1116號判決，並未送達該址，而僅送達戶
    籍地，致聲請人98年3 月27日前往戶籍地之寄存機關受領判
    決，不及提起上訴，而聲請人貴院送達判決並非適法，爰聲
    請回復原狀並提起上訴等語。
二、按非因過失，遲誤上訴、抗告或聲請再審之期間，或聲請撤
    銷或變更審判長、受命推事、受託推事裁定或檢察官命令之
    期間者，於其原因消滅後5 日內，得聲請回復原狀，又回復
    原狀之聲請，由受聲請之法院與補行之訴訟行為合併裁判之
    ，刑事訴訟法第67條第1 項、第69條第1 項分別定有明文。
    次按「不守期限之原因，必限於不能歸責於當事人者，始得
    聲請回復原狀」；「聲請回復原狀，應以非因過失遲誤期間
    者為限」，最高法院著有18年抗字第148 號判例、87年度台
    上字第1863號判決均足資參照。又按送達於應受送達人之住
    、居所、事務所或營業所，不獲會晤應受送達人，亦無法準
    用民事訴訟法第137 條規定將文書付與有辨別事理能力之同
    居人或受僱人者，得將文書寄存送達地之自治或警察機關，
    並作送達通知書2 份，1 份黏貼於應受送達人住居所、事務
    所、營業所或其就業處所門首，另1 份置於該送達處所信箱
    或其他適當位置，以為送達，又寄存送達，自寄存之日起，
    經10日發生效力，刑事訴訟法第62條準用民事訴訟法第136
    條至138 條規定甚明。再上訴期間為10日，自送達判決後起
    算，而應於法定期間內為訴訟行為之人，其住所、居所或事
    務所不在法院所在地者，計算該期間時，應扣除其在途之期
    間，亦為刑事訴訟法第349 條、第66條第1 項所明定。
三、經查；
  (一)本件聲請人甲○○因詐欺案件，經本院於98年2 月25日以98
    年度簡字第1116號判決判處有期徒3 月，此有上開刑事判決
    1 份在卷足按。而聲請人自90年10月18日起，即設籍在高雄
    縣林園鄉○○○路148 巷1 號，有法務部戶役政連結作業系
    統查詢資料1 紙附卷可稽，堪認前址確為聲請人之住所無訛
    。嗣經本院將前開刑事簡易判決正本寄送至聲請人上開「高
    雄縣林園鄉○○○路148 巷1 號」地址，職司送達之郵務人
    員於98年3 月5 日至該處時，因未能會晤聲請人本人，亦無
    受領文書之同居人或受僱人，而於98年3 月5 日寄存於高雄
    縣政府警察局林園分局林園派出所，以為送達等情，有本院
    送達證書1 紙在卷可考（見本院98年度簡字第1116號卷第12
    頁），參以首開規定，應自寄存之日起經10日即98年3 月15
    日發生送達效力，是本件聲請人至遲應於判決發生送達效力
    後10日之上訴期間，再加計在途期間6 日即98年3 月31日前
    提出上訴始為適法。
  (二)聲請人固以本院未送達其陳報之送達地址: 「臺北縣新莊市
    ○○街101 號3 樓」，認本院送達未合法云云。查: 本院前
    開判決書確有依法送達其陳報之「臺北縣新莊市○○街101
    號3 樓」址，惟卻因「查無此人」遭退回，有本院送達證書
    1 紙在卷可考（見本院98年度簡字第1116號卷第15頁）。而
    本院嗣函請臺北縣政府警察局新莊分局查復有關聲請人是否
    曾居住於「臺北縣新莊市○○街101 號3 樓」址乙事，該分
    局警員遂前往訪查居住該址之居民楊淑娟，楊女即表示：伊
    於94、95年起1 人獨居於臺北縣新莊市○○街101 號3 樓，
    不認識甲○○，但曾經有鐘之信件寄到該址，伊便把信件退
    還，鐘並未曾居住該址等語明確，有該分局檢送之訪談紀錄
    表1 紙附卷足稽。復參佐卷附聲請人於98年4 月30日之陳報
    變更送達處所狀內所載將應送達處所送達至: 「臺北縣新莊
    市○○○街』101 號3 樓」等情，足認聲請人係其本身過失
    陳報錯誤之「臺北縣新莊市○○街101 號3 樓」送達處所，
    致無法於居所地收受該判決書堪以認定。
  (三)至聲請人雖曾於98年1 月21日向臺灣板橋地方法院檢察署檢
    察官聲請變更送達地址為「台南縣市新化鎮○○街150 巷21
    -1號3 樓」，惟參諸被告於本院訊問時陳稱：於97年12月間
    因工作關係住在臺南，只住到98年2 月24日等語，及本院98
    年度簡字第1116號判決係於98年2 月25日作成，是其陳達之
    台南地址，本院應無送達之必要。
  (四)又聲請人於本院訊問時雖另陳稱：「自98年2 月24日就住在
    臺北市○○○路19巷22弄1 號，到現在還住在該處」等語，
    惟聲請人為警97年12月3 日移送臺灣板橋地方法院檢察署後
    至本院送達本案判決前後，既從未向檢察官或本院陳報其送
    達地址，其戶籍地址亦無變更之情形，在此期間，其亦無因
    案在監在押之情形，難認被告有何不可歸責於己之事由而不
    能收受送達情事。
  (五)綜上，本院上開刑事判決書業已合法送達於聲請人無誤，聲
    請人於98年3 月27日實際收受本院前開判決後，既未在法定
    期間內提起上訴，且聲請人之遲誤上訴期間係其本身過失造
    造成，亦經本院認定如前，其回復原狀之聲請，顯於法不合
    ，應予駁回。其補行之上訴亦失所附麗，應認其已逾法定上
    訴期間，不合法律上之程式，應併予駁回。
三、依刑事訴訟法第69條第1項前段、第362條前段，裁定如主文
    。
中    華    民    國    98     年    6    月    4     日
                  刑事第二十二庭  法  官  古秋菊
以上正本證明與原本無異
如不服本裁定應於送達後5日內向本院提出抗告狀
                                  書記官  王元佑
中    華    民    國    98    年    6     月    5     日


司法院資訊處製作；財團法人民間司法改革基金會備份。
